臺灣高等法院臺南分院刑事判決　　　　 96年度上訴字第868號
上　訴　人
即　被　告　甲○○
選任辯護人　蘇正信律師
　　　　　　蔡進欽律師
　　　　　　蔡弘琳律師
上列上訴人因違反毒品危害防制條例案件，不服臺灣嘉義地方法
院95年度訴字第786號，中華民國96年6月27日第一審判決（起訴
案號：臺灣嘉義地方法院檢察署95年度偵字第6325號），提起上
訴，本院判決如下：
    主  文
原判決關於販賣第一級毒品及定執行刑部分撤銷。
甲○○被訴販賣第一級毒品部分無罪。
    理  由
一、本件公訴意旨略以：被告甲○○意圖營利，於95年7月7日18
    時47分許，在嘉義縣民雄鄉○○路加油站，販賣新台幣（以
    下同）一千元之第一級毒品海洛因給持用0000000000號電話
    之年籍不詳之成年男子，嗣於95年9月1日16時30分許，經嘉
    義縣警察局持嘉義地方法院核發之搜索票，在甲○○身上查
    獲海洛因3包（合計淨重1.35公克，純度為百分之27.80），
    因認其犯毒品危害防制條例第4條第1項之販賣第一級毒品罪
    嫌云云。
二、上訴人即被告及選任辯護人對於監聽錄音之證據，經原審及
    本院審理時提示被告及其辯護人均表示無意見，迄於言詞辯
    論終結前亦未聲明異議（詳原審卷第35、192至197頁；本院
    96年8月9日筆錄第4頁），前述證據復無顯不可信之情況，
    本院審酌該等供述證據作成時之情況，亦認為適於作為證據
    ，依刑事訴訟法第159條之1第2項、第159條之4第1款、第15
    9條之5第1項等規定，應認均有證據能力。
三、按犯罪事實應依證據認定之，無證據不得認定其犯罪事實，
    被告之自白，不得作為有罪判決之唯一證據，仍應調查其他
    必要之證據，以察其是否與事實相符，刑事訴訟法第154條
    、第156條第2項定有明文。又所謂犯罪事實之證據，係指足
    以認定被告確有犯罪行為之積極證據而言，該項證據且須適
    合被告犯罪事實之認定，始得採為斷罪資料（最高法院29年
    上字第3105號、53年台上字第2750號判例參照）。訊據被告
    甲○○堅決否認有販賣第一級毒品海洛因之犯行，辯稱：伊
    只販賣第二級毒品安非他命，絕未販賣第一級毒品海洛因等
    語。公訴人認被告犯毒品危害防制條例第4條第1項之販賣第
    一級毒品罪嫌，無非僅以被告於偵查中自白供稱：「問：95
    年7月7日你和0000000000聯絡，有無成交？答有，我送到民
    雄鄉○○路加油站那邊給他，1支是海洛因1000元……」（
    詳偵查卷第33頁）及前揭通訊監察書、監察譯文表影本及在
    其身上查獲海洛因3包為據：惟查：
    (一)被告雖曾於95年9月2日偵查中自白稱：於95年7月7日18
        時47分許，在嘉義縣民雄鄉○○路加油站，販賣一千元
        之第一級毒品海洛因給持用0000000000號電話之年籍不
        詳之成年男子 (詳偵查卷第33頁)，惟於原審供稱：「
        ……陳慶鴻有請我幫他販賣海洛因及安非他命，但我沒
        有幫他販賣海洛因，我有販賣安非他命，至於偵查中承
        認是因為我被抓天前3天都沒有睡覺」 (詳原審卷第36
        頁)，嗣被告於原審及本院審理時均否認販賣第一級毒
        品海洛因 (詳原審卷第36頁、第200頁、本院96年7月31
        日筆錄、96年8月9日筆錄、96年8月30日筆錄及96年9月
        20日筆錄)，查被告確係於95年9月1日16時30分許經警
        查獲，旋於同年月2日移送檢察官訊問，上開偵訊筆錄
        係於95年9月2日訊問時所製作，有筆錄可按，則被告之
        95年9月2日偵訊時既已3天沒有睡覺，且其陳述與原審
        及本院審理時所述均不符，所述是否屬實，已有可疑。
    (二)又據95年7月7日18時47分8秒之監察譯文所載為：「某
        男 (指0000000000號行動電話持用人)：你現在有空嗎?
        被告答：有啊；某男：我在合家歡後面在吃飯，我要一
        個啊，1支你知道嗎 (一千元毒品)? 被告答：我知道我
        馬上去；某男我在建國路的加油站這裡，你就有看見我
        的車了。被告答：好 (基地台：嘉義市○區○○路448
        巷12樓樓頂)」 (詳警卷第46頁)，依該監察譯文所示，
        無法認定被告所出售之毒品為第一級毒品海洛因，且上
        開監察譯文與被告承認販賣第二級毒品安非他命之譯文
        內容均相同，而該0000000000號行動電話經原審查係案
        外人鄭筱齡所有，惟據鄭筱齡於原審證稱：該電話早即
        借他人使用，不知該借用人之姓名 (詳原審卷第69頁)
        ，則當時使用電話之人究係何人，亦無從查證，警方又
        未當場查獲任何證物，殊難據此認定被告販賣者為第一
        級毒品海洛因之犯行。
    (三)至在被告身上查獲海洛因3包 (合計淨重1.35公克，純
        度為百分之27.80），固為被告所供認，並有扣押書可
        按(詳警卷第10頁、第32頁)，惟被告供稱：上開海洛因
        係伊自行施用並非持以販賣，參以被告尿液經檢驗結果
        ，確有甲基安非他命及嗎啡反應，有高雄市凱旋醫院濫
        用藥物尿液檢驗報告書附卷可查 (附於偵查卷第51頁)
        ，故被告所辯身上查獲海洛因3包係自行施用，尚非虛
        構，再參酌被告販賣第二級毒品安非他命十罪部分，分
        別判處有期徒刑六年，總計刑度高達六十六年，被告均
        已坦承，並就此部分撤回上訴而確定，惟就販賣者為第
        一級毒品海洛因，堅決否認，且此部分原審判處有期徒
        刑十五年，與定應執行之影響不大，足證被告所辯並無
        販賣者為第一級毒品海洛因一節，尚可採信。
    (四)綜上所述，本院除被告於偵查中自白販賣第一級毒品海
        洛因外，並未當場查獲任何證物，足以證明其自白與事
        實相符，況被告於原審及本院審理中均堅決否認有上開
        犯行，其自白是否屬實，已有重大之瑕疵，自難單憑被
        告具有瑕疵之自白，作為有罪判決之唯一證據，此外又
        查無確切證據或補強證據，足以證明被告有上開販賣第
        一級毒品海洛因之犯行，揆諸上開說明，自應為被告無
        罪之諭知，至被告雖供承有轉讓第一級毒品海洛因云云
        ，惟此部分並未經公訴人起訴，本院不予審判，並予敘
        明。
四、原審未予詳察，就此部分予以論罪科刑，尚有未合，被告上
    訴意旨，否認此部分犯罪，指摘原判決此部分不當，為有理
    由，應由本院將原判決此部分撤銷改判，被告此部分之犯罪
    既不能證明，依法自應諭知無罪之判決，被告犯數罪，巳定
    應執行之刑，此部分既經上訴而撤銷，原定之執行刑亦失所
    附麗，應並予撤銷。
五、據上論斷，應依刑事訴訟法第369條第1項前段、第364條、
    第301條第1項，判決如主文。
本案經檢察官江守權到庭執行職務。
中　　華　　民　　國　　96　　年　　9　　月　　27　　日
  　　　　　　　　刑事第五庭　　審判長法　官　楊明章
　　　　　　　　　　　　　　　　　　  法　官  吳勇輝
　　　　　　　　　　　　　　　　　　  法　官  戴勝利
以上正本證明與原本無異。
檢察官如不服本判決應於收受本判決後十日內向本院提出上訴書
，其未敘述上訴理由者並得於提起上訴後十日內向本院補提理由
書。
　　　　　　　　　　　　　　　　　　　書記官　陳淑貞
中　　華　　民　　國　　96　　年　　9　　月　　27　　日
